【裁判字號】    92,易,1115
【裁判日期】    920711
【裁判案由】    竊盜等
【裁判全文】
臺灣臺中地方法院刑事判決                        九十二年度易字第一一一五號
    公  訴  人  臺灣臺中地方法院檢察署檢察官
    被      告  丁○○
                乙○○
右列被告等因竊盜等案件，經檢察官提起公訴（九十二年度偵字第二九四三號），本
院判決如左：
    主  文
丁○○攜帶兇器竊盜，處有期徒刑柒月，又攜帶兇器竊盜，處有期徒刑柒月，應執行
有期徒刑壹年。
乙○○收受贓物，處有期徒刑參月，如易科罰金，以參佰元折算壹日；又收受贓物，
處有期徒刑參月，如易科罰金，以參佰元折算壹日，應執行有期徒刑伍月，如易科罰
金，以參佰元折算壹日。
    事  實
一、丁○○於民國八十八年間因竊盜案件，經臺灣南投地方法院以八十八年度投刑簡
    字第三三二號判處有期徒刑三月，緩刑三年確定，且於九十一年七月五日緩刑期
    滿；其係乙○○之受僱人，因見乙○○所有之車輛牌照經註銷，為使用之便，即
    意圖為自己不法之所有，於九十一年九月十八日六時三十分許，在臺中縣大里市
    ○○路○段七十三之八號前，攜帶客觀上足對人之生命、身體、安全構成威脅，
    具有危險性而可作為兇器使用之活動扳手一支（未扣案），竊取千裕板金鐵工廠
    有限公司（以下簡稱千裕公司）所有之牌照號碼ＮＧ─２８９６號自小客車之汽
    車號牌二面，得手後於同年月二十日十五時許懸掛於乙○○所有之牌照號碼ＯＷ
    ─７０６７號（引擎號碼４Ｇ３２─Ｎ２７２３９號）自小貨車上，乙○○明知
    該車牌係丁○○竊得之贓物，竟基於收受贓物之犯意，予以收受使用；其後丁○
    ○復另起竊盜犯意，於九十一年十二月十五日四時許，在臺中縣大里市近臺中市
    ○○○○路底下，攜帶客觀上足以對人之生命、身體、安全構成威脅，具危險性
    而足供兇器使用之活動扳手一支（未扣案），竊取丙○○所有之牌照號碼ＲＡ─
    ０７８２號自小客車之車牌二面，得手後於同年月十六日十六時許懸掛於乙○○
    所有之牌照號碼ＯＸ─０９２３號（引擎號碼４ＢＵ３１Ｆ９ＰＣ１０９１０５
    號）自小客車上，乙○○亦明知該車牌係丁○○竊得之贓物，仍另基於收受贓物
    之犯意，而再予收受使用。嗣於九十二年一月二十四日四時許，乙○○駕駛懸掛
    ＮＧ─２８９６車牌之前揭自小貨車，行經臺中市○○路與公益路口時，為警查
    獲，旋由乙○○帶同至臺中市○區○○路一五四四號查獲丁○○，並扣得上開Ｒ
    Ａ─０７８２號汽車車牌二面。
二、案經臺中市警察局第一分局移送臺灣臺中地方法院檢察署檢察官偵查起訴。
    理  由
一、訊據被告丁○○對於右揭加重竊盜之犯行坦承不諱，核與證人即千裕公司負責人
    甲○○指述之情節相符，並有甲○○立具之車牌ＮＧ─２８９６號之贓證物認領
    保管收據一紙在卷，及臺中市警察局車牌遺失尋獲電腦輸入單一張、車籍作業系
    統查詢認可資料、照片等件在卷可稽，復有前揭ＲＡ─０７８２號車牌二面扣案
    可資佐證，是被告丁○○上開自白，核與事實相符，其犯行自堪認定。訊據被告
    乙○○矢口否認有何收受贓物之犯行，辯稱：伊不知被告丁○○拆除上開ＮＧ─
    ２８９６號及ＲＡ─０７８２號車牌之事，且伊所有名義之上開車號ＯＷ─７０
    ６７號之自小貨車及車號ＯＸ─０９２３號之自小客車，均因欠稅而被拆除牌照
    ，故放在伊住處附近的空地，伊並未注意該兩輛車子的情狀，且伊未再使用該二
    部車子，那天被警員查獲時，係因被告丁○○喝醉酒，伊認為車子放在外面不妥
    適，乃出去將車子開回，途中即為警察查獲，伊平常並未注意到上開兩輛車子均
    已懸掛前述車牌之事等詞，但查，同案被告丁○○到庭供陳：伊竊取上開車牌前
    ，被告乙○○不知其欲竊取車牌之事，但伊竊得車牌後，被告乙○○確實知悉將
    竊得之車牌懸掛在前開被告乙○○所有上述二部車上之車，因工作上的需要，須
    用車子，但車子無車牌並不方便，常須閃躲警察，被告乙○○亦同意伊將竊得之
    車牌掛在上開二部車子上等語，且被告乙○○上開辯詞亦與其嗣在本院審理中所
    陳稱：被告丁○○去拆車牌時，有告訴伊，但伊未作何回答，伊曾開過上開自小
    貨車，但未開過前述自小客車等詞相左，蓋被告乙○○就其是否知道被告丁○○
    竊取前開車牌，及其有無開過上揭二輛車子之事，前後供述不一致，而被告乙○
    ○在警訊時供承：伊係被告丁○○竊得車牌後，始知悉偷竊之事，因伊所有上開
    二部車子均因欠稅而註銷牌照，故讓被告丁○○將竊得之上開車牌掛在車上，伊
    有使用且知道車子有懸掛失竊車牌等語，又其在檢察官訊問時亦供認：被告丁○
    ○裝上竊得之車牌時，伊始知道車牌是偷來的，伊並未阻止，且工作忙，沒時間
    處理等情，顯見被告乙○○客觀上確有收受上開車牌之贓物而使用之行為，且主
    觀上亦有收受贓物之不確定故意，即縱知竊得之車牌為贓物，而將車牌懸掛在上
    述二部車子上使用，亦未違背其本意，是被告乙○○前揭辯稱其不知悉被告丁○
    ○拆除上開車牌之事，及未注意到車牌有無掛在上揭車子上云云，為事後卸責之
    詞，洵無足採，本件事證明確，被告乙○○之犯行亦堪認定。
二、核被告丁○○二次所為，均係犯刑法第三百二十一條第一項第三款之攜帶兇器竊
    盜罪。被告乙○○二次所為，均係犯刑法第三百四十九條第一項收受贓物罪；被
    告丁○○、乙○○各先後二次攜帶兇器竊盜、收受贓物犯行，犯意均各別，時間
    尚非緊接，應予分論併罰。爰審酌被告二人犯罪之動機、目的、手段、所生危害
    及被告丁○○犯後坦承犯行、被告乙○○犯罪後仍飾詞卸責之態度等一切情狀，
    各量處如主文所示之刑，並均定其應執行之刑，被告乙○○部分並諭知易科罰金
    之折算標準，以資懲儆；又被告丁○○供其犯罪所用之活動扳手既未經扣案，形
    體不明，且被告丁○○到庭供認活動扳手業已丟掉之情，而查亦無證據證明該活
    動扳手未滅失，故為避免將來執行發生困難，爰不宣告沒收，附此敘明。
據上論斷，應依刑事訴訟法第二百九十九條第一項前段，刑法第三百二十一條第一項
第三款、第三百四十九條第一項、第五十一條第五款、第四十一條第一項前段，罰金
罰鍰提高標準條例第一條前段、第二條，判決如主文。
中      華      民      國      九十二      年      七      月  十一    日
                                臺灣臺中地方法院刑事第一庭
                                        法  官  楊  曉  惠
右正本證明與原本無異。
如不服本判決，應於送達後十日內向本院提出上訴狀 （須附繕本） ，上訴於台灣高
法院台中分院。
                                        書記官
中      華      民      國      九十二      年      七    月    十一     ?
附錄論罪科刑法條
刑法第三百二十一條
犯竊盜罪而有左列情形之一者，處六月以上五年以下有期徒刑：
一、於夜間侵入住宅或有人居住之建築物、船艦，或隱匿其內而犯之者。
二、毀越門扇、牆垣或其他安全設備而犯之者。
三、攜帶兇器而犯之者。
四、結夥三人以上而犯之者。
五、乘火災、水災或其他災害之際而犯之者。
六、在車站或埠頭而犯之者。
前項之未遂犯罰之。
刑法第三百四十九條
收受贓物者，處三年以下有期徒刑、拘役或五百元以下罰金。


司法院資訊處製作；財團法人民間司法改革基金會備份。
